臺灣臺中地方法院民事裁定
            111年度司家他字第118號
受  裁定人  
即  相對人  陳秋盛  


上列受裁定人即相對人與聲請人陳志銘間聲請給付扶養費事件（
本院110年度家親聲字第843號），經裁判確定後，應依職權裁定
確定訴訟費用額，本院裁定如下：
    主  文
受裁定人即相對人應向本院繳納之訴訟費用額確定為新臺幣壹仟
元，及自本裁定送達受裁定人之翌日起至清償日止，按年息百分
之五計算之利息。
    理  由
一、按家事事件法就費用之徵收及負擔並無規定，其中家事訴訟
    事件，固得準用民事訴訟法關於訴訟救助之規定，惟家事非
    訟事件，僅於該法第97條規定準用非訟事件法，而非訟事件
    法對訴訟救助則漏未規範，應類推適用民事訴訟法第107條
    以下有關訴訟救助之規定（最高法院101年度第7次民事庭會
    議決議參照）。又經准予訴訟救助者，於終局判決確定或訴
    訟不經裁判而終結後，第一審受訴法院應依職權以裁定確定
    訴訟費用額，向應負擔訴訟費用之當事人徵收之，民事訴訟
    法第114條第1項前段定有明文。次按家事非訟事件，除法律
    別有規定外，準用非訟事件法之規定；關於非訟事件標的金
    額或價額之計算及費用之徵收，本法未規定者，準用民事訴
    訟費用有關之規定，家事事件法第97條、非訟事件法第19條
    亦定有明文。是民事訴訟法第77條之10規定，因定期給付或
    定期收益涉訟，以權利存續期間之收入總額為準，期間未確
    定時，應推定其存續期間，但其期間超過10年者，以10年計
    算，亦為非訟事件法所準用。
二、本件受裁定人即相對人與聲請人陳志銘間聲請給付扶養費事
    件，聲請人聲請訴訟救助，經本院以110年度家救字第185號
    准予訴訟救助，而上開事件，嗣經本院以110年度家親聲字
    第843號裁定，程序費用由相對人負擔，相對人不服提起抗
    告，經本院111年度家親聲抗字第29號裁定，抗告程序費用
    由抗告人（即相對人）負擔，業已確定在案。經本院調卷審
    查，本件為扶養事件，屬因財產權關係而為聲請之非訟事件
    ，且查聲請人陳志銘起訴主張相對人陳秋盛應自裁定確定之
    日起至聲請人陳志銘死亡之日止，按月於每月5日前，給付
    聲請人陳志銘扶養費新臺幣（下同）6,000元，而聲請人係
    生於民國00年00月0日至裁定確定之日即111年6月22日之時
    ，已屆滿49歲，平均餘命尚有34.27年，此有內政部全國簡
    易生命表在卷可佐，已超過10年期間，以10年計算，故本件
    核定之標的價額為720,000元（計算式：6,000元×12月×10年
    ＝720,000元），依家事事件法第97條準用非訟事件法第13條
    第2款之規定，按其標的之金額或價額，以十萬元以上未滿
    一百萬元之標準，應徵收之程序費用為1,000元，是聲請人
    因訴訟救助暫免繳納之裁判費，自應由相對人負擔，爰裁定
    如主文所示。
三、依家事事件法第51條、民事訴訟法第114條第1項前段，裁定
    如主文。
中　　華　　民　　國　 111　　年　　9 　　月　　27　　日
                   家事法庭  司法事務官  沈珮純
以上正本係照原本作成。
如不服本裁定，應於裁定送達後10日內以書狀向本院提出異議。
中　　華　　民　　國　 111　　年　　9 　　月　　27　　日
                                 書記官  張琳紫